臺灣高等法院高雄分院刑事判決　　　　　　　　　九十一年度上易字第一三八六號
　　上　訴　人　 台灣高雄地方法院檢察署檢察官
　　上　訴　人
　　即　被　告　 甲○○
　　被　　　告　 乙○○
右上訴人因被告傷害等案件，不服臺灣高雄地方法院九十一年度易字第二０四二號中
華民國九十一年八月五日第一審判決（起訴案號：臺灣高雄地方法院檢察署九十一度
偵字第九九六三、第一００六五號），提起上訴，本院判決如左：
      主  文
上訴駁回。
      事  實
一、緣乙○○之祖厝與甲○○之舊居相鄰，其二人因土地界址不明而時有紛爭。民國
    九十年十月三日，甲○○以磚塊將乙○○祖厝旁之排水溝堵住，致其不能排水，
    乙○○發覺後，因認甲○○係故意尋釁，乃於同日十八時十分許，偕同其兄陳聯
    真至高雄縣美濃鎮○○路○段二三六號甲○○與其友人丙○○○同住之處所欲找
    甲○○理論，甲○○見狀緊閉門窗，此舉招致乙○○心生不滿，乙○○竟基於恐
    嚇之故意，對在屋內之甲○○恫嚇揚言稱：如果不出來就要打死甲○○，並要放
    火燒房子等語，甲○○因此心生畏懼，致生危害於安全。乙○○見甲○○仍閉門
    拒不出面，乃另行起意，基於毀損之故意，手持不詳姓名之人所有之角木一支，
    敲擊前開住處丙○○○所有之大門鋁門窗玻璃一塊，玻璃因此裂開，足以生損害
    於丙○○○。嗣於九十一年四月五日，乙○○因故意將沙土倒在甲○○住處之出
    入口，甲○○見狀於同年月日十五時許，前往高雄縣美濃鎮○○街二十五巷二之
    二號乙○○住處與之理論，二人一言不合，乃各基於普通傷害之故意，以拳頭毆
    打對方，甲○○因此受有右手瘀青五×三公分、左側太陽穴瘀腫四×三公分、左
    手抓瘀青傷及頭暈等傷害，乙○○亦因此受有左側太陽穴瘀傷四×三公分、左足
    大姆趾裂傷一公分、上唇裂傷一公分等傷害。
二、案經甲○○、乙○○、丙○○○訴由高雄縣警察局旗山分局移送臺灣高雄地方法
    院檢察署檢察官偵查起訴。
    理  由
一、訊據被告乙○○對於右揭傷害之犯行固坦承不諱，惟矢口否認有何恐嚇、毀損之
    犯行，辯稱伊當日固有去找甲○○理論，但伊只有甲○○有種就給出來，並沒
    有揚言要殺他或放火燒房子，也沒有持角木打破丙○○○住處之玻璃云云；上訴
    人即被告甲○○亦矢口否認有何傷害之犯行，辯稱伊沒有打乙○○，係乙○○打
    伊，伊只有用手去擋云云。惟查（一）被告乙○○恐嚇告訴人兼被告甲○○，毀
    損告訴人丙○○○上開處所之玻璃等情，迭據被告甲○○於警偵訊、原審及本院
    審理時，告訴人丙○○○於警偵訊中及本院調查時指訴綦詳，復有玻璃毀損裂痕
    之照片二幀附卷可稽。且被告二人相處素不和睦，當日係因被告乙○○不滿祖厝
    之排水溝為被告甲○○以磚塊堵塞才去被告甲○○住處興師問罪，被告乙○○既
    在盛怒之下前往，被告甲○○復拒不開門，參酌被告乙○○亦承認有怒甲○○
    「有種就給我出來」等語，足認被告乙○○於怒氣難消之情況下，口出惡言恐嚇
    被告甲○○，並持角木敲擊損壞玻璃，要屬不悖常情之判斷，是被告乙○○前揭
    辯解不足採信。（二）被告乙○○出手毆打傷害甲○○之事實，業據被告乙○○
    自白不諱，核與告訴人即被告甲○○指訴情節相符，告訴人即被告甲○○所受傷
    害並有驗傷診斷書一紙附卷可稽。（三）被告甲○○雖矢口否認有動手毆打傷害
    告被告乙○○之犯行，惟上開傷害之事實，業據告訴人即被告乙○○指證歷歷，
    乙○○所受前揭傷害並有驗傷診斷書一紙在卷可按，証人卓秀景並在本院到庭証
    稱：「當天我要到媽祖廟，我聽到有人說巷子裡面有人在打架，我就走進巷子裡
    ，我看到乙○○和甲○○兩人在打架，乙○○伸手拉著甲○○的衣領，乙○○用
    拳頭打他，甲○○用手去擋，兩人就互相出拳打來打去。」等語，參以被告甲○○於原審法院審理中亦供稱：「：：是他先打我的，他打我後我就回他一拳」等
    語，足認被告甲○○辯稱伊沒有出手毆打被告乙○○云云為事後卸責之辭，不足
    採信。綜上所述，被告甲○○空言卸責之詞，無從採信，本案罪證明確，被告二
    人犯行均堪認定。
二、核被告乙○○、甲○○所為傷害犯行，均係犯刑法第二百七十七條第一項之傷害
    罪；被告乙○○另犯同法第三百零五條恐嚇罪、第三百五十四條毀損罪。被告乙○○所犯傷害罪、恐嚇罪與毀損罪，犯意各別，罪質各異，行為互殊，犯罪構成
    要件不同，應分論併罰。
三、原審認事証明確，依刑法第二百七十七條第一項、第三百零五條、第三百五十四
    條規定，並審酌被告二人因界址紛爭而起衝突竟暴力相向，犯後雙方迄未能和解
    ，及告訴人鍾林美妺、被告乙○○、甲○○所受傷害及損害程度等一切情狀，分
    別量處被告乙○○傷害罪拘役三十日、恐嚇罪拘役五十日、毀損罪拘役二十日，
    並依刑法第五十一條第六款規定合併定應執行刑為拘役九十日，被告甲○○部分
    量處拘役三十日，並均諭知易科罰金之折算標準。原判決認事用法及量刑均無不
    當，檢察官循告訴人鍾林美妺請求提起上訴指摘原判決量刑太輕，及被告甲○○
    上訴意旨仍執前詞矢口否認犯罪，均非可取，上訴均無理由，應予駁回。又被告
    乙○○持以毀損玻璃用之角木一支並無証據足証係被告所有之物，爰不予宣告沒
    收，併明之。
據上論結，應依刑事訴訟法第三百六十八條，判決如主文。
本案經檢察官郭振昌到庭執行職務。
中    華    民    國      九十一      年      十      月     三十一   日
                              臺灣高等法院高雄分院刑事第三庭
                                  審判長法官  謝宏宗
                                        法官  陳中和
                                        法官  莊崑山
右正本證明與原本無異。
不得上訴。
                                  法院書記官  邱麗莉
中    華    民    國      九十一      年      十      月    三十一    日
附錄：本判決論罪科刑法條：
刑法第二百七十七條第一項
傷害人之身體或健康者，處三年以下有期徒刑，拘役或一千元以下罰金。
刑法第三百五十四條
毀棄、損壞前二條以外之他人之物或致令不堪用，足以生損害於公眾或他人者，處二
年以下有期徒刑、拘役或五百元以下罰金。
刑法第三百零五條
以加害生命、身體、自由、名譽、財產之事，恐嚇他人致生危害於安全者，處二年以
下有期徒刑、拘役或三百元以下罰金。
